# 联营企业追加投资形成控制，原有的未实现内部交易如何处理

提问人：fishqjy 时间：2021-08-03 09:12:13
请教各位大神，本公司参股一家联营企业，权益法核算，去年发生一笔内部交易（是逆流交易，联营企业向本公司销售设备），合并时未实现内部利润按对联营企业的持股比例抵消。现在准备追加投资，对其实行控制，财务报表纳入合并范围，这笔内部交易该如何处理？期待各位大神解答，不胜感激

回答人：chenyiwei
虽然取得了对该联营企业的控制权，但仍应继续抵销原先重大影响期间的逆流交易未实现损益，直到该设备提足折旧或者被处置为止。该笔抵销事项会影响购买日合并报表层面对原持有股权按公允价值重新计量时计入投资收益的金额。

提问人：fishqjy 时间：2021-08-09 13:48:00
谢谢陈老师解惑{:1_358:} 但是我还有一个疑问，在中审众环研究里有一个案例，是集团内部资产处置的未实现内部损益，在相关子公司进行改制并按评估值进行账务调整时，视同已经实现，在以后年度编制合并报表时无需再做抵消处理。理由是子公司在确定基准日公允价值时并未考虑是否存在内部交易未实现损益的因素影响，因此集团公司认为原先的内部交易未实现损益已经通过相关资产计量基础的调整而在集团公司合并层面得以实现。再回到我的问题，联营企业追加投资形成控制，纳入合并范围时需对其资产负债按公允价值重新计量，原有的内部交易未实现损益能否按照上述说法认为已经实现？

回答人：chenyiwei
你的案例是逆流交易，标的资产一直在本企业（母公司/投资方）账面上，对原联营企业资产按公允价值重新计量并不涉及该项目标资产。